【裁判字號】    97,審易,1867
【裁判日期】    980206
【裁判案由】    竊盜
【裁判全文】
臺灣高雄地方法院刑事判決            97年度審易字第1867號
公  訴  人  臺灣高雄地方法院檢察署檢察官
被      告  甲○○
上列被告因竊盜案件，經檢察官提起公訴（97年度偵字第22121
號），被告於準備程序中就被訴事實為有罪之陳述，經本院告知
簡式審判程序之旨，並聽取被告與公訴人之意見後，本院合議庭
裁定由受命法官獨任進行簡式審判程序，判決如下：
    主  文
甲○○犯攜帶兇器竊盜罪，累犯，處有期徒刑玖月，扣案老虎鉗
壹支、美工刀壹支及手套壹雙均沒收。
    事實及理由
一、本件犯罪事實、證據，除補充為「甲○○前因施用毒品，經
    本院以93年度簡上字第824 號判處有期徒刑6 月確定；另因
    竊盜、贓物及毒品案件，經本院分別以94年度易字第1354號
    、94年度簡字第7465號、94年度易字第1539號判處有期徒刑
    1 年、3 月及8 月確定，上開3 罪經減刑及定應執行刑為有
    期徒刑11月，與前開有期徒刑6 月接續執行，於民國96年7
    月16日執行完畢」，及增列被告於本院審理時之自白為證據
    外，其餘均引用起訴書所載（如附件）。
二、核被告所為，係犯刑法第321 條第1 項第3 款攜帶兇器竊盜
    罪。被告前因施用毒品，經本院以93年度簡上字第824 號判
    處有期徒刑6 月確定，又因竊盜、贓物及毒品案件，經本院
    分別以94年度易字第1354號、94年度簡字第7465號、94年度
    易字第1539號判處有期徒刑1 年、3 月及8 月確定，上開各
    罪經減刑、定應執行刑，接續於96年7 月16日執行完畢等情
    ，此有臺灣高等法院被告前案紀錄表在卷可佐，其於徒刑執
    行完畢5 年之內故意再犯本件有期徒刑以上之罪，為累犯，
    應依法加重其刑。
三、爰審酌被告正值青年，有工作能力，不思以正途取財，其前
    已因犯竊盜罪經判刑，仍不知悔悟，又竊取他人財物，行為
    實不足取，而被告於偵訊中尚矢口否認犯行，於審理時方認
    罪，足見其心存僥倖，及被告竊取之物價值並非甚鉅，亦已
    交由被害人領回，造成被害人之損害有限等一切情狀，量處
    如主文所示之刑。
四、扣案之老虎鉗1 支、美工刀1 支，均為被告所有而犯本件竊
    案時所攜帶之兇器；扣案之手套1 雙，亦為被告所有用以竊
    盜之工具，經被告自承在卷（本院卷第70頁背面），應依刑
    法第38條第1 項第2 款沒收，附此敘明。
據上論斷，應依刑事訴訟法第273 條之1 第1 項、第284 條之1
、第299 條第1 項前段、第310 條之2 、第454 條第2 項，刑法
第321 條第1 項第3 款、第47條第1 項、第38條第1 項第2 款，
判決如主文。
本案經檢察官王朝弘到庭執行職務。
中    華    民    國    98    年    2     月    6     日
                  刑事第七庭    法  官  蔡書瑜
以上正本證明與原本無異。
如不服本判決應於收受送達後10日內向本院提出上訴書狀，並應
敘述具體理由；如未敘述上訴理由者，應於上訴期間屆滿後20日
內向本院補提理由書（均須按他造當事人之人數附繕本）「切勿
逕送上級法院」。
中    華    民    國    98    年    2     月    6     日
                                書記官  楊明月
附錄：論罪法條
中華民國刑法第321條
犯竊盜罪而有左列情形之一者，處 6 月以上、 5 年以下有期徒
刑：
一、於夜間侵入住宅或有人居住之建築物、船艦或隱匿其內而犯
之者。
二、毀越門扇、牆垣或其他安全設備而犯之者。
三、攜帶兇器而犯之者。
四、結夥三人以上而犯之者。
五、乘火災、水災或其他災害之際而犯之者。
六、在車站或埠頭而犯之者。
前項之未遂犯罰之。
附件：
臺灣高雄地方法院檢察署檢察官起訴書
                                      97年度偵字第22121號
     被    告  甲○○  男  33歲（民國○○年○○月○○日生）
                       住高雄縣杉林鄉○○村○○路93巷5 號
                       國民身份證統一編號：Ｚ000000000號
 上列被告因竊盜案件，已經偵查終結，認應該提起公訴，茲將犯
 罪事實及證據並所犯法條分敘如下：
         犯  罪  事  實
 一、甲○○前因竊盜、贓物及施用毒品案件，分別經臺灣高雄地
     方法院判處有期徒刑1年、3月、8月確定，嗣分別減刑為6月
     、1月13日、4月，定應執行有期徒刑11月，於民國96年7 月
     16日執行完畢出監。詎仍不知悔改，意圖為自己不法之所有
     ，於97年8月3日上午5 時許，攜帶對於他人之生命、身體、
     安全等造成危害，客觀上足以供作兇器使用之老虎鉗、美工
     刀各1把及棉質手套1副，至高雄縣旗山鎮○○街17號河堤旁
     由丙○○所經營之「祥裕砂石場」，戴上棉質手套，以上開
     工具剪斷並抽取丙○○所有之電纜線得手。嗣於同日上午5
     時55分許，為祥裕砂石場員工鄭明勝發覺並報警處理，警方
     據報前往查緝，隨即查獲甲○○在該處剪取電纜線而悉上情
     ，並扣得老虎鉗、美工刀各1把、棉質手套1副及已剝皮及未
     剝皮之電纜線共31公斤。
 二、案經丙○○訴由高雄縣政府警察局旗山分局報告偵辦。
         證  據  並  所  犯  法  條
 一、證據清單及待證事實
 ┌──┬───────────┬───────────┐
 │編號│證據名稱              │待證事項              │
 ├──┼───────────┼───────────┤
 │一  │被告甲○○於警詢時及偵│於上開時、地為警查獲之│
 │    │查中之供述。          │事實。                │
 ├──┼───────────┼───────────┤
 │二  │告訴人丙○○於警詢時之│被告竊取之電纜線為告訴│
 │    │指訴。                │人所有之事實。        │
 ├──┼───────────┼───────────┤
 │三  │證人鄭明勝於警詢時之證│被告全部犯罪事實。    │
 │    │述。                  │                      │
 ├──┼───────────┼───────────┤
 │四  │扣案之老虎鉗、美工刀各│被告用以剝除電纜線時所│
 │    │1 把。                │持用之工具。          │
 ├──┼───────────┼───────────┤
 │五  │高雄縣政府警察局扣押筆│扣押物品外觀及犯罪地點│
 │    │錄、扣押物品目錄表及照│之照片。              │
 │    │片21幀。              │                      │
 ├──┼───────────┼───────────┤
 │六  │贓物認領保管單。      │被告竊取之電纜線業經告│
 │    │                      │訴人領回之事實。      │
 └──┴───────────┴───────────┘
 二、核被告甲○○所為，係犯刑法第321條第1項第3 款之加重竊
     盜罪嫌。又被告曾受有期徒刑之執行完畢，有刑案資料查註
     紀錄表可參，5 年以內故意再犯本件有期徒刑以上之罪，為
     累犯，請依刑法第47條第1 項之規定加重其刑。至扣案之老
     虎鉗、美工刀各1把及手套1副，係被告所有，且供犯罪所用
     之物，請依刑法第38條第3項、第1項第2 款宣告沒收。
 三、依刑事訴訟法第251條第1項提起公訴。
     此  致
 臺灣高雄地方法院
 中    華    民    國    97    年    8     月    21    日
                               檢察官  乙 ○ ○


司法院資訊處製作；財團法人民間司法改革基金會備份。
